# 关于亏损企业财务报表整体重要性水平的确定问题

提问人：小盆友 时间：2015-03-03 08:44:03
现在在做一家亏损企业的年报审计，该企业从 2007 年到目前一直处于亏损状态，税前利润、净资产、息税前利润均为负数，收入、毛利、资产为正数，这种情况下，以什么为基础确定财务报表整体的重要性水平较为恰当呢？

回答人：chenyiwei
一般可选择收入的一定比例（如0.5~1%）或总资产、净资产的一定比例。不可以以亏损额的一定比例确定重要性水平。具体请参考1221 号审计准则、《中国注册会计师审计准则问题解答第 8 号——重要性及评价错报》，以及你所在事务所的审计方法和执业规程等。